【裁判字號】    98,附民,519
【裁判日期】    981210
【裁判案由】    詐欺
【裁判全文】
臺灣高雄地方法院刑事附帶民事訴訟判決
                                     98年度附民字第519號
原      告  乙○○
被      告  甲○○
                    號
                    （另案於臺灣屏東監獄執行中）
上列被告因詐欺案件（本院98年度易字第1168號），經原告提起
附帶民事訴訟，請求損害賠償，本院判決如下︰
    主  文
被告應給付原告新臺幣捌拾貳萬元，及自民國九十八年十一月二
十七日起至清償日止，按週年利率百分之五計算之利息。
本判決第一項於原告以新臺幣貳拾柒萬參仟參佰參拾肆元供擔保
後，得假執行。
    事實及理由
一、原告起訴主張：被告於民國98年2 月間，在高雄縣林園鄉某
    處公園內，將其申辦之玉山銀行林園分行帳號000000000000
    0 號帳戶之存摺、金融卡、提款密碼及印章等物，交予詐欺
    集團成員，容認該詐欺集團使用上開銀行帳戶向不特定民眾
    詐欺取財。同年3 月10日上午10時30分許，該詐欺集團成員
    以電話向原告佯稱其遭人盜用身分向中華電信公司申辦0000
    000000號行動電話門號，惟未繳費云云，再由另名詐騙集團
    成員假冒係「北區地檢署李建成檢察官」，以電話要求將錢
    匯至被告上開銀行帳戶，以免原告之金融機構帳戶遭致凍結
    云云，致原告陷於錯誤，先後於同日下午2 時30分許及翌日
    （即11日）上午9 時30分許，在宜蘭縣羅東鎮玉山銀行羅東
    分行，各匯款新臺幣（下同）50萬元及32萬元至甲○○上開
    銀行帳戶，為該詐欺集團成員提領一空之犯罪事實，業經檢
    察官提起公訴，並由鈞院審理，被告所為係詐害原告之財產
    ，爰依侵權行為之法律關係，提起本件刑事附帶民事訴訟，
    請求被告賠償原告所受損害。並聲明：(一)被告應給付原告82
    萬元，及自98年11月26日起訴狀繕本最後送達翌日起至清償
    日止，按年息5 ％計算之利息；(二)願供擔保宣告假執行。
二、被告則以：伊自報紙刊登之廣告申請辦理貸款，對方要求提
    供銀行之存摺、金融卡、提款密碼及印章等物，以便在帳戶
    內存錢增加交易紀錄，利於通過核貸，伊信以為真，才將上
    開物品交給對方，不知帳戶會被用來詐騙他人；伊因有毒品
    前科，害怕報警時會被採尿，因而不敢報案等語置辯。並聲
    明：原告之訴駁回。
三、按附帶民事訴訟之判決，應以刑事訴訟判決所認定之事實為
    據，刑事訴訟法第500 條前段定有明文。經查，本件被告於
    前揭時、地，提供其申辦之玉山銀行林園分行帳號00000000
    00000 號帳戶之存摺、金融卡、提款密碼及印章等物，交予
    詐欺集團成員供作不法使用，嗣該詐欺集團成員以電話向原
    告詐騙，致原告誤將82萬元匯入上開銀行帳戶後，為該詐欺
    集團成員提領一空之事實，業經本院98年度易字第1168號刑
    事判決認定事證明確，依刑法第30條、第339 條第1 項之幫
    助犯詐欺取財罪，判處被告有期徒刑4 月在案，有本院判決
    書1份在卷可稽，堪信原告前開之主張為真實。
四、次按因犯罪而受損害之人，於刑事訴訟程序得附帶提起民事
    訴訟，對於被告及依民法負賠償責任之人，請求回復其損害
    ，刑事訴訟法第487 條第1 項定有明文。又按因故意或過失
    ，不法侵害他人之權利者，負損害賠償責任；給付無確定期
    限者，債務人於債權人得請求給付時，經其催告而未為給付
    ，自受催告時起，負遲延責任，其經債權人起訴而送達訴狀
    ，與催告有同一之效力；遲延之債務，以支付金錢為標的者
    ，債權人得請求依法定利率計算之遲延利息；應付利息之債
    務，其利率未經約定，亦無法律可據者，週年利率為5%，民
    法第184 條第1 項前段、第229 條第2 項、第3 項、第 233
    條第1 項及第203 條分別定有明文。經查：本件原告主張之
    事實，有本院98年度易字第1168號刑事判決在卷可稽，已如
    前述，其因被告之故意不法行為，致財產權受有損害，兩者
    間具有相當因果關係甚明，是原告主張依侵權行為之法律關
    係，被告應負損害賠償責任，自屬有據。
五、綜上，原告依侵權行為之法律關係及前揭遲延債務法律等規
    定，請求被告給付損害82萬元，及自98年11月27日起至清償
    日止，按週年利率5 ％計算之利息，洵屬正當，應予准許。
六、本件原告就勝訴部分陳明願供擔保請求宣告假執行，核無不
    合，爰酌定相當擔保金額准許之。
七、本件事證已臻明確，兩造其餘攻擊防禦方法，核與判決結果
    不生影響，爰不一一論述之。
八、原告固聲明訴訟費由應由被告負擔，惟本件係刑事附帶民事
    訴訟，無庸徵收裁判費，且訴訟費用之核定屬法院職權事項
    ，無庸就此而為准駁，附此敘明。
依刑事訴訟法第502 條第2 項、第491 條第10款，民事訴訟法第
390條第2項，判決如主文。
中    華    民    國    98    年    12    月    10    日
                  刑事第十三庭  審判長法  官  黃蕙芳
                                      法  官  王參和
                                      法  官  許仁豪
以上正本證明與原本無異。
如不服本判決應於收受本判決後10日內向本院提出上訴書狀，並
應敘述具體理由，如未敘述上訴理由者，應於上訴期間屆滿後20
日內補提理由書狀於本院（均須按他造當事人之人數附繕本）「
切勿逕送上級法院」。
中    華    民    國    98    年    12    月    10    日
                                      書記官  王翌翔


司法院資訊處製作；財團法人民間司法改革基金會備份。
